【裁判字號】    95,訴,648
【裁判日期】    950808
【裁判案由】    竊盜
【裁判全文】
臺灣士林地方法院刑事判決               95年度訴字第648號
公  訴  人  臺灣士林地方法院檢察署檢察官
被      告  甲○○
                      樓
上列被告因竊盜案件，經檢察官提起公訴（95年度偵字第3216號
），被告於準備程序中就本案被訴事實為有罪之陳述，本院合議
庭裁定改由受命法官獨任依簡式審判程序審理，並判決如下：
    主  文
甲○○竊取軍用武器或彈藥以外之軍用物品，情節輕微，處有期
徒刑陸月，如易科罰金，以銀元佰元即新臺幣玖佰元折算壹日
，緩刑年。
    事  實
一、甲○○原係在國防部勤務部隊指揮部衡山管理隊服役之士兵
    ，於民國95年l 月l 日退伍，竟意圖為自己不法之所有，於
    94年12月25日上午9時許，在服役之衡山營區內，利用勤務
    派公之便，持螺絲起子l把，拆解該營區人事中心之軍用物
    品電腦，並竊取其中之零件電腦硬碟l個、顯示卡l個、擴充
    介面l個、風扇2個、電源供應器l個、記憶體2個及滑鼠墊l
    個，得手後攜出營區，存放於臺北市大同區○○○路○段24
    號l樓（起訴書誤載為一段）住處，於95年2月6日下午2時45
    分許，為臺北市憲兵隊在其上開住處查獲，並起出該等軍用
    物品。
二、案經臺北市憲兵隊移請臺灣士林地方法院檢察署檢察官偵查
    起訴。
    理  由
一、按犯罪在任職服役中，發覺在離職離役後者，由法院審判，
    軍事審判法第5 條第2 項定有明文。本件被告甲○○自承於
    95年1 月1 日服役屆滿退伍（詳本院95年7 月25日審判筆錄
    第2 頁），其於退伍前之94年12月5 日晚上9 時許犯罪，嗣
    於95年2 月6 日下午2 時45分許被發覺，茲經檢察官起訴，
    依上開規定，本院自有審判權，合先敘明。
二、上揭犯罪事實，業據被告甲○○於本院審理時坦承不諱（見
    本院95年7 月25日審判筆錄），核與證人黃松釧於臺北市憲
    兵隊調查時證述明確，復有現場履勘紀錄、內政部警政署95
    年1 月27日刑紋字第0950015330號鑑驗書、扣押物受領書各
    1 份及扣押物照片7 幀在卷可稽，是本案事證已臻明確，被
    告犯行堪以認定，應依法論科。
三、按現役軍人犯陸海空軍刑法之罪後，喪失現役軍人身分者，
    仍適用陸海空軍刑法處罰，陸海空軍刑法第3 條定有明文。
    被告為上開行為時具有現役軍人身分，業如前述，自有陸海
    空軍刑法之適用。再查被告竊取者為一些電腦零件，價值不
    多，情節輕微，核其所為，係犯陸海空軍刑法第64條第5項
    之竊取軍用武器或彈藥以外之軍用物品，情節輕微罪，起訴
    書認係觸犯同條第3 項之罪，尚有未洽，起訴法條應予變更
    。爰審酌被告前未曾受有期徒刑以上刑之宣告，有臺灣高等
    法院被告前案紀錄表1 份在卷可稽，素行良好，其於偵、審
    中，業已坦承犯行，及其犯罪之動機、目的、手段，生活狀
    況、智識程度、犯罪所生之損害等一切情狀，量處如主文所
    示之刑，並諭知易科罰金折算之標準。末查被告前未曾受有
    期徒刑以上刑之宣告，有臺灣高等法院被告前案紀錄表附卷
    可稽，其因一時失慮，致犯本罪，且犯後坦承犯行，深知悔
    悟，本院認其經此次科刑教訓後，當益知警惕，應無再犯之
    虞，因認其所受宣告之刑，以暫不執行為適當，爰併予宣告
    緩刑三年，以啟自新。
四、次按行為後法律有變更者，適用行為時之法律。但行為後之
    法律有利於行為人者，適用最有利於行為人之法律，修正後
    刑法第2條第1項定有明文。被告行為後，刑法有關易科罰金
    之折算標準業已修正，罰金罰鍰提高標準條例第2條並已刪
    除，並均自95年7月1日施行。修正前刑法第41條第1項前段
    規定：「犯最重本刑為5年以下有期徒刑以下之刑之罪，而
    受6個月以下有期徒刑或拘役之宣告，因身體、教育、職業
    、家庭之關係或其他正當事由，執行顯有困難者，得以1元
    以上3元以下折算1日，易科罰金。」且刪除前罰金罰鍰提高
    標準條例第2條前段規定，就其原定數額提高為100倍折算1
    日，則依本件被告行為時之易科罰金折算標準，應以銀元
    300元折算1日，依現行法規所定貨幣單位折算新臺幣條例第
    2條規定折算為新臺幣後，應以新臺幣900元折算1日。惟95
    年7月1日施行之刑法第41條第1項前段規定：「犯最重本刑
    為5年以下有期徒刑以下之刑之罪，而受6個月以下有期徒刑
    或拘役之宣告者，得以新臺幣1千元、2千元或3千元折算1日
    ，易科罰金。」比較上開修正前後之易科罰金折算標準，以
    修正前之規定較有利於被告，依刑法第2條第1項前段之規定
    ，應適用修正前刑法第41條第1項前段之規定，諭知易科罰
    金折算標準。又刑法第74條有關緩刑宣告之規定，雖於94
    年1月7日修正公布，並於95年7月1日施行，然因緩刑之條件
    並非針對行為而設，而係著重「裁判時」是否合於緩刑之要
    件，自應直接適用修正後刑法第74條之規定（最高法院95年
    第8次刑事庭會議決議參照），而無需與其他與罪刑有關之
    修正條文綜合比較，併此敘明。
據上論斷，應依刑事訴訟法第273 條之1 第1 項、第299 條第1
    項前段，陸海空軍刑法第64條第5項，修正後刑法第11條
    前段、第2 條第1 項前段、修正前刑法第41條第1 項前段、
    修正後刑法第74條第1 項第1 款，修正前罰金罰鍰提高標準
    條例第2 條，現行法規所定貨幣單位折算新臺幣條例第2條
    ，判決如主文。
本案經檢察官陳國鳴到庭執例職務。
中    華    民    國    95    年    8     月    8     日
                        刑事第二庭法  官  林清吉
以上正本證明與原本無異
如不服本判決，應於送達後10日內，向本院提出上訴狀
                                  書記官  楊雅淇
中    華    民    國    95    年    8     月    8     日
附錄本判決論罪科刑法條：
陸海空軍刑法第64條：
  竊取或侵占軍用武器或彈藥者，處3 年以上10年以下有期徒刑
  。
  意圖供自己或他人犯罪之用，而犯前項之罪者，處無期徒刑或
  10年以上有期徒刑。
  竊取或侵占第1 項以外之軍用物品者，處1 年以上7 年以下有
  期徒刑。
  前3 項之未遂犯，罰之。
  犯第1 項或第3 項之罪，情節輕微者，處5年以下有期徒刑。


司法院資訊處製作；財團法人民間司法改革基金會備份。
